【裁判字號】    95,訴,388
【裁判日期】    950614
【裁判案由】    違反毒品危害防制條例
【裁判全文】
臺灣屏東地方法院刑事判決               95年度訴字第388號
公  訴  人  臺灣屏東地方法院檢察署檢察官
被      告  甲○○
                    （現於臺灣屏東監獄竹田分監執行中）
上列被告因違反毒品危害防制條例案件，經檢察官提起公訴（95
年度毒偵字第526 號），本院裁定改依簡式審判程序審理，判決
如下：
    主  文
甲○○施用第一級毒品，累犯，處有期徒刑壹年肆月。
    事  實
一、甲○○曾因施用毒品案件，經本院以88年度毒聲字第1365號
    裁定送臺灣屏東看守所附設勒戒處所施以觀察、勒戒後，經
    評定認為無繼續施用毒品之傾向，由臺灣屏東地方法院檢察
    官於民國88年8 月12日，以88年度偵字第4293號為不起訴處
    分確定。復因施用毒品案件，經本院以89年度毒聲字第1180
    裁定送臺灣屏東看守所附設勒戒處所施以觀察、勒戒後，經
    評定認為有繼續施用毒品之傾向，經臺灣屏東地方法院檢察
    署檢察官提起公訴並聲請強制戒治，刑責部分，由本院以89
    年度易字第884 號判處有期徒刑8 月確定；強制戒治部分，
    由本院以89年度毒聲字第1385號裁定送戒治處所施以強制戒
    治，嗣因強制戒治處遇經評定為合格，經臺灣屏東地方法院
    檢察署檢察官聲請停止強制戒治，由本院以89年度毒聲字第
    2658號裁定停止強制戒治付保護管束，惟甲○○於保護管束
    期間內，再因施用毒品案件，經臺灣屏東地方法院檢察署檢
    察官提起公訴並聲請撤銷停止強制戒治，刑責部分，由本院
    以90年度度訴字第750 號判處有期徒刑10月確定；撤銷停止
    強制戒治部分，由本院以90年度毒聲字第917 號裁定撤銷停
    止強制戒治，令入戒治處所繼續施以強制戒治，於91年1 月
    9 日強制戒治執行完畢。上開二案刑責經接續執行，甫於92
    年7 月9 日執行完畢。再因施用毒品案件，經本院以94年度
    訴字第1060號判處有期徒刑1 年確定（現正執行中）。
二、詎甲○○猶不知悔改，於強制戒治執行完畢釋放後5 年內，
    復基於施用第一級毒品海洛因之犯意，於95年1 月14日17時
    許，在屏東縣長治鄉○○村○○路33之2 號住處內，以將海
    洛因摻水後以針筒注射血管之方式，施用海洛因1 次。嗣於
    95年1 月16日18時50分許，在屏東縣麟洛鄉○○路永達巷68
    號前，甲○○欲向姓名年籍不詳綽號為「阿明」之男子購買
    毒品時為警查獲（綽號「阿明」之男子趁隙逃逸），經徵得
    其同意採集其尿液送驗，結果呈嗎啡陽性反應，始悉上情。
三、案經屏東縣警察局內埔分局報告臺灣屏東地方法院檢察署檢
    察官偵查起訴。
      理  由
一、訊據被告甲○○對於上開犯罪事實坦承不諱，且被告於95年
    1 月14日經警查獲後採尿送驗，發現其尿液中確呈嗎啡陽性
    反應，有台灣檢驗科技股份有限公司檢驗報告1 紙在卷可證
    （警卷第10頁），是其有施用第一級毒品海洛因之事實，應
    可確信。又被告曾因施用毒品案件，經本院以88年度毒聲字
    第1365號裁定送臺灣屏東看守所附設勒戒處所施以觀察、勒
    戒後，經評定認為無繼續施用毒品之傾向，由臺灣屏東地方
    法院檢察官於88年8 月12日，以88年度偵字第4293號為不起
    訴處分確定。復因施用毒品案件，經本院以89年度毒聲字第
    1180 裁 定送臺灣屏東看守所附設勒戒處所施以觀察、勒戒
    後，經評定認為有繼續施用毒品之傾向，經臺灣屏東地方法
    院檢察署檢察官提起公訴並聲請強制戒治，刑責部分，由本
    院以89年度易字第884 號判處有期徒刑8 月確定；強制戒治
    部分，由本院以89年度毒聲字第1385號裁定送戒治處所施以
    強制戒治，嗣因強制戒治處遇經評定為合格，經臺灣屏東地
    方法院檢察署檢察官聲請停止強制戒治，由本院以89年度毒
    聲字第2658號裁定停止強制戒治付保護管束，惟甲○○於保
    護管束期間內，再因施用毒品案件，經臺灣屏東地方法院檢
    察署檢察官提起公訴並聲請撤銷停止強制戒治，刑責部分，
    由本院以90年度度訴字第750 號判處有期徒刑10月確定；撤
    銷停止強制戒治部分，由本院以90年度毒聲字第917 號裁定
    撤銷停止強制戒治，令入戒治處所繼續施以強制戒治，於91
    年1 月9 日強制戒治執行完畢之事實，有臺灣屏東地方法院
    檢察署刑案資料查註紀錄表、臺灣高等法院被告前案紀錄表
    在卷足憑，本件事證已明，被告於強制戒治執行完畢釋放後
    5 年內，施用第一級毒品之犯行足堪認定。
二、按海洛因為毒品危害防制條例所定之第一級毒品，是核被告
    所為，係犯毒品危害防制條例第10條第1 項之施用第一級毒
    品罪。其持有第一級毒品海洛因，嗣進而施用之，持有之低
    度行為應為施用之高度行為所吸收，不另論罪。又被告曾因
    毒品危害防制條例案件，經法院判處有期徒刑8 月、10確定
    ，92年7 月9 日因執行完畢之事實，有臺灣屏東地方法院檢
    察署刑案資料查註紀錄表、臺灣高等法院被告前案紀錄表在
    卷足憑，其於執行完畢後5 年內，再犯本件有期徒刑以上之
    罪，為累犯，應依刑法第47條規定加重其刑，並加重之。爰
    審酌被告前因施用毒品犯行，經觀察、勒戒及強制戒治後，
    仍故態復萌，再予施用毒品不輟，無視於毒品對於自身健康
    之戕害及國家對於杜絕毒品犯罪之禁令，並審酌被告施用毒
    品之次數、犯後坦承犯行，態度尚佳等一切情狀，量處如主
    文所示之刑。
據上論斷，應依刑事訴訟法第299 條第1 項前段、第273 條之1
第1 項、毒品危害防制條例第10條第1 項、刑法第11條前段、第
47條，判決如主文。
本案經檢察官林吉泉到庭執行職務。
中    華    民    國    95    年    6     月    14    日
                  刑事第三庭    法  官  柯雅惠
以上正本證明與原本無異。
如不服本判決應於收受本判決送達後十日內向本院提出上訴書狀，
其未敘述上訴理由者，並得於提起上訴後十日內向本院補提理由
書狀（均須按他造當事人之人數附繕本）「切勿逕送上級法院」
                                書記官  唐淑嫻
中    華    民    國    95    年    6     月    14    日
附錄法條：
毒品危害防制條例第10條
施用第一級毒品者，處六月以上五年以下有期徒刑。
施用第二級毒品者，處三年以下有期徒刑。


司法院資訊處製作；財團法人民間司法改革基金會備份。
